【裁判字號】    89,易,1087
【裁判日期】    890914
【裁判案由】    贓物
【裁判全文】
臺灣彰化地方法院刑事判決                        八十九年度易字第一０八七號
    公  訴  人  臺灣彰化地方法院檢察署檢察官
    被      告  甲○○
右列被告因贓物案件，經檢察官提起公訴（八十九年度偵字第二九一六號），本院判
決如左：
    主  文
甲○○收受贓物，處有期徒刑陸月，如易科罰金，以佰元折算壹日。
    事  實
一、甲○○明知車牌號碼Ｃ６─八八一八號、市價約新台幣（下同）一百二十五萬元
    之自用小客車（係乙○○所有、於民國八十九年四月五日十一時許，在雲林縣西
    螺鎮○○里○○路三一巷一七號前失竊）係來源不明之贓物，竟於八十九年四月
    七日八時許，在彰化縣溪湖鎮中竹里高架橋上，向綽號「飛安」之不詳姓名男子
    收受之，供己使用。嗣於八十九年四月七日十二時十分許，甲○○駕駛該贓車，
    附載楊舜煌（另案經檢察官為不起訴處分）行經彰化縣溪湖鎮○○里○○路○段
    一巷內時，為警當場查獲。
二、案經彰化縣警察局溪湖分局報請台灣彰化地方法院檢察署檢察官偵查起訴。
    理  由
一、訊據被告坦承於右揭時、地向綽號「飛安」之不詳姓名男子收受上列贓車，惟辯
    稱伊不知該車係贓車云云。經查右揭事實，業據被告於警、偵訊中坦承不諱，且
    被告於偵訊中更供稱伊知道是贓車，因看到該車車內已遭破壞等語（見偵查卷宗
    第七頁），又證人林正仁於警訊中證述右揭車輛市價約一百二十五萬元，確係被
    害人乙○○失竊之贓車等語，復有車輛車牌失竊資料個別查詢報表、贓物領據各
    一紙附卷可稽，被告事後翻異前詞，顯圖飾卸，不可採信。本件事證明確，被告
    犯行堪予認定。
二、核被告所為，係犯刑法第三百四十九條第一項之收受贓物罪。爰審酌被告素行不
    佳，為一己之私利而收受價值不菲之贓車，助長竊風，危害他人之財產權及犯後
    飾詞矯辯，毫無悔意等一切情狀，量處如主文所示之刑，並諭知易科罰金之折算
    標準，以示懲儆。
據上論斷，應依刑事訴訟法第二百九十九條第一項前段，刑法第三百四十九條第一項
、第四十一條，罰金罰鍰提高標準條例第一條前段、第二條，判決如主文。
中      華      民      國      八十九      年     九     月    十四    日
                                 台灣彰化地方法院刑事第一庭
                                          法      官  鄭  永  玉
右正本證明與原本無異。
如不服本判決，應於判決送達後十日內，向本院提出上訴狀( 須附繕本 )。
告訴人或被害人對於判決如有不服具備理由請求檢察官上訴者，其上訴期間之計算係
以檢察官收受判決正本之日期為準。
                                          法院書記官  卓  俊  杰
中      華      民      國      八十九      年     九     月   二十一   日
刑法第三百四十九條
收受贓物者，處三年以下有期徒刑、拘役或五百元以下罰金。
搬運、寄藏、故買贓物或為牙保者，處五年以下有期徒刑、拘役或科或併科一千元以
下罰金。
因贓物變得之財物，以贓物論。


司法院資訊處製作；財團法人民間司法改革基金會備份。
